【裁判字號】    98,消債更,372
【裁判日期】    980114
【裁判案由】    更生事件
【裁判全文】
臺灣臺北地方法院民事裁定           98年度消債更字第372號
聲  請  人
即  債務人  甲○○原名李安瓊.
上列當事人聲請消費者債務清理事件，本院裁定如下：
   主  文
債務人甲○○（原名李安瓊）自中華民國九十九年一月十四日中
午十二時起開始更生程序。
命司法事務官進行本件更生程序。
    理  由
一、按法院開始更生程式之裁定，應載明其年、月、日、時，並
    即時發生效力；法院裁定開始更生或清算程式後，得命司法
    事務官進行更生或清算程式，必要時得選任律師、會計師或
    其他適當之自然人或法人一人為監督人或管理人；消費者債
    務清理條例第45條第1項、第16條第1項分別定有明文。
二、聲請意旨略以：其有不能清償債務之情事，前於消費者債務
    清理條例施行前依照中華民國銀行公會辦理消費金融案件無
    擔保債務協商機制與遠東國際銀行等成立協商，約定自民國
    95年1月16日起按月還款新台幣（下同）26,500 元。嗣因轉
    換工作無力負擔上開協商款項，乃於97年8 月依銀行公會債
    務協商變更協議書辦法改為按月還款15,836元，然以聲請人
    每月薪資扣除必要生活費用後仍力有未逮，不得已於98 年2
    月毀諾，是有不可歸責於己之事由致履行顯有重大困難，且
    其無擔保或無優先權之債務總額未逾1,200 萬元，復未經法
    院裁定開始清算程序或宣告破產，爰向本院聲請更生等語。
三、經查：聲請人所主張之上開事實，業據提出身份證正反面、
    戶籍謄本、債務協商協議書變更通過通知函、財產及收入狀
    況書、95年、96年及97年綜合所得稅各類所得資料清單暨財
    產歸屬資料清單、永達保險經紀人股份有限公司業務制度試
    算表、房屋租賃契約、98年勞工保險被保險人抒困貸款申請
    書收執聯、乙種診斷證明書、台北捷運公司購票證明、債權
    人清冊、財團法人金融聯合徵心中心綜合信用報告暨前置協
    商專用債權人清冊、勞工保險被保險人投保資料表、承攬契
    約關係證明書、彰化銀行活期儲蓄存款存摺明細、臺灣土地
    銀行士林分行活期儲蓄存款存摺明細、台北縣新店地區農會
    存款存摺、合作金庫銀行存款存摺明細、第一銀行新店分行
    活期儲蓄存款存摺明細、房屋租金匯款執據、管理費收執聯
    、美商喬治亞人壽保險單、富邦人壽貸款明細表、國寶人壽
    保險單、全民健保保險費計算表、國民年金保險費繳款單、
    瓦斯費通知單、水費收據、遠傳電信費帳單、中華電信繳費
    通知、電費通知、統一發票、醫療費用收據、女兒97年綜合
    所得稅各類所得資料清單暨財產歸屬資料清單、第一商業銀
    行活期儲蓄存款存摺明細、就學貸款申請暨撥款通知書等文
    件影本為證。此外，本件又查無消費者債務清理條例第6 條
    第3項、第8條或第46條各款所定駁回更生聲請之事由存在，
    則債務人聲請更生，應屬有據，並依首開規定命司法事務官
    進行本件更生程序，爰裁定如主文。
中    華    民    國    98    年    1     月    14    日
              民事第八庭    法      官  劉台安
上為正本係照原本作成
本件不得抗告
本裁定已於99年1月14日中午12時公告。
中    華    民    國    98    年    1     月    14    日
                            書  記  官  林婉瑩

司法院資訊處製作；財團法人民間司法改革基金會備份。
